【裁判字號】    88,上訴,4188
【裁判日期】    890414
【裁判案由】    毒品危害防制條例
【裁判全文】
臺灣高等法院刑事判決                  八十八年度上訴字第四一八八號
    上  訴  人
    即  被  告  乙○○
右列上訴人因違反毒品危害防制條例案件，不服臺灣桃園地方法院八十八年度訴字第
六八六號，中華民國八十八年九月十四日第一審判決（起訴案號：臺灣桃園地方法院
檢察署八十八年度偵字第六０六六號、第七四八四號），本院判決如左：
    主      文
原判決關於乙○○部分撤銷。
乙○○連續轉讓第貳級毒品，累犯，處有期徒刑壹年貳月。
    事      實
一、乙○○於八十五年間，因違反麻醉藥品管理條例案件，經原法院以八十五年度易
    字第一二六０號判處有期徒刑八月，於八十五年七月十五日確定，嗣又因竊盜案
    件，經台灣台中地方法院以八十五年度易字第二一九二號判處有期徒刑八月確定
    ，並經檢察官聲請法院定其應執行刑為一年二月，於八十六年四月三日假釋出監
    ，而於八十六年七月十二日假釋期滿，仍不知悔改。其明知毒品危害防制條例已
    將安非他命列為第二級毒品，規定不得持有、轉讓，竟連續自八十八年一月某日
    起，分別於桃園縣中壢市○○街二０八巷五二弄十六號其住處、桃園縣中壢市○
    ○○○○道路旁等地，以每包安非他命新台幣（下同）二千元至三千元不等之價
    格向陳連得（本院另案審理）購買四次，其每次均購買一包（重量不詳），並基
    於轉讓第二級毒品安非他命之概括犯意，自八十八年四月間某日起，至同年四月
    十六日止，連續在桃園縣中壢市○○街二０八巷五二弄十六號其住處，先後多次
    非法轉讓第二級毒品安非他命予甲○○（另案審理）非法吸用。嗣於八十八年四
    月十六日下午四時許為警查獲。並經警於同日下午四時三十分許在其住處搜得安
    非他命一包及施用安非他命之吸食器一組。
二、案經桃園縣警察局中壢分局移送台灣桃園地方法院檢察署檢察官偵查起訴。
    理      由
一、訊據上訴人即被告乙○○否認有轉讓安非他命犯行，辯稱：伊並未轉讓安非他命
    予甲○○，不知甲○○為何供述伊轉讓安非他命云云。然查被告於右揭時、地連
    續多次轉讓安非他命予甲○○之事實，業據證人甲○○迭於警訊暨檢察官偵查中
    證陳屬實，其於本院調查時亦指訴不移參酌被告於原法院審理時所稱伊與證人甲
    ○○為朋友關係，常在一起，交情還不錯等語（見原法院八十八年六月二日訊問
    筆錄），證人甲○○既與被告交情匪淺，且無嫌隙，衡情當無任意攀誣可能，其
    證詞當屬可信。又被告於警訊中坦承於其住處（桃園縣中壢市○○街二０八巷五
    二弄十六號）為警搜索查獲安非他命一小包（含袋毛重零點二公克）及吸食器乙
    組，（然本院遍查全卷，並無前述證物附卷），參酌被告之陳述及證人甲○○之
    證，已足證被告確有轉讓第二級毒品之犯行。綜上，被告確有自陳連得處購得安
    非他命後，再無償轉讓予甲○○施用之行為極明。被告乙○○上開所辯，無非係
    空言圖卸，難予採憑，被告轉讓毒品犯行洵堪認定。
二、查安非他命係屬毒品危害防制條例規範之第二級毒品，被告無償轉讓安非他命供
    人非法吸用之行為，係犯毒品危害防制條例第八條第二項之轉讓第二級毒品罪，
    其非法持有毒品安非他命並進而轉讓，其持有之低度行為，應分別為轉讓之高度
    行為所吸收，不另論罪。被告先後多次轉讓第二級毒品安非他命之行為，均時間
    緊接，犯罪構成要件相同，顯係基於概括犯意為之，為連續犯，應論以一罪。又
    被告有事實欄所載前科及執行情形，有前科表乙份在卷可按，其於五年內再犯本
    罪，為累犯，應依法加重其刑。原審因而予以論處罰刑，固非無見。惟查原法院
    認被告所有之犯罪扣案證物安非他命乙包（毛重零點二公克），應予沒收，惟本
    院審閱本案全卷及調閱陳連得違反毒品危害防制條例案件全卷（本院八十八年上
    訴字第四００一號），並未發現有該上述證物，本院函囑原法院檢送該扣押物到
    院，該院以八十九年一月廿一日桃院丁刑清八八訴六八六號函復稱扣案證物已全
    部檢送上訴，足以證明該扣案之安非他命一包已遺失，原法院遽為認定並宣告沒
    收並銷毀之，自有未當。（本院送驗之安非他命經核係同案被告陳連得所有，與
    被告無涉）。被告上訴否認轉讓安非他命予甲○○施用云云，指摘原判決不當，
    固無理由，惟原判決此部分既有可議，自屬無可維持，應由本院予以撤銷改判。
    爰審酌被告素行不良，將安非他命轉讓他人，嚴重危害國人健康，犯後猶飾詞卸
    責，不知悔悟等一切情狀，量處如主文第二項所示之刑，以資懲儆。被告乙○○
    所有安非他命乙包（毛重零點二公克）經警移送惟並未附於卷內，顯已遺失，自
    無從依法併予宣告沒收銷燬之，而吸食器非犯本案所用之物，亦不依法宣告沒收
    ，併此明。
三、被告經合法傳喚，無正當理由不到庭，爰不待其陳述逕行判決。
四、據上論斷，應依刑事訴訟法第三百六十九條第一項前段、第三百七十一條、第三
    百六十四條、第二百九十九條第一項前段，毒品危害防制條例第八條第二項，刑
    法第十一條前段、第五十六條、第四十七條，判決如主文。
本案經檢察官施良波到庭執行職務。
中     華     民     國    八十九   年       四       月      十四      日
                             臺灣高等法院刑事第四庭
                                 審判長法  官  蔡  永  昌
                                       法  官  徐  昌  錦
                                       法  官  陳  榮  和
右正本證明與原本無異。
如不服本判決應於收受送達後十日內向本院提出上訴書狀，其未敘述上訴之理由者並
得於提起上訴後十日內向本院補提理由書（均須按他造當事人之人數附繕本）。
                                       書記官  劉  麗  芬
中     華     民     國    八十九   年       四       月      十七      日
附錄：本案論罪科刑法條全文
毒品危害防制條例第八條第二項：
轉讓第二級毒品者，處六月以上五年以下有期徒刑，得併科新台幣七十萬元以下罰金
。


司法院資訊處製作；財團法人民間司法改革基金會備份。
